臺灣花蓮地方法院花蓮簡易庭裁定
111年度花秩字第20號
移送機關  花蓮縣警察局花蓮分局

被移送人  潘鎮屹


          蘇伯宇



上列被移送人因違反社會秩序維護法案件，經移送機關以中華民
國111年5月20日花市警字第1110015211號移送書移送審理，本院
裁定如下：
    主    文
潘鎮屹無正當理由攜帶具有殺傷力之器械，處罰鍰新臺幣壹萬貳
仟元；扣案如附表編號一至五所示之物，均沒入。
蘇伯宇無正當理由攜帶具有殺傷力之器械，處罰鍰新臺幣肆仟元
；扣案如附表編號六所示之物沒入。
    事實及理由
一、被移送人潘鎮屹、蘇伯宇於下列時、地有違反社會秩序維護
    法之行為：
　㈠時間：民國111年5月4日1時50分許。
  ㈡地點：花蓮縣○○市○○路000號前。
　㈢行為：被移送人潘鎮屹無正當理由攜帶附表編號1至5之物等
    具有殺傷力之器械；被移送人蘇伯宇無正當理由攜帶附表編
    號6具有殺傷力之折疊刀，2人於上址為警盤查後而查獲。
二、上開事實，有下列之事證證明屬實：
  ㈠被移送人潘鎮屹、蘇伯宇於警詢時之陳述。
  ㈡花蓮縣警察局花蓮分局搜索扣押筆錄、扣押物品目錄表。
  ㈢現場照片及扣案物品照片。
三、按無正當理由攜帶具有殺傷力之器械、化學製劑或其他危險
    物品者，處3日以下拘留或新臺幣3萬元以下罰鍰，社會秩序
    維護法第63條第1項第1款定有明文。本條款之構成要件，須
    行為人客觀上有攜帶具有殺傷力之器械、化學製劑或其他危
    險物品之行為，且該攜帶係無正當理由，因而有危害於行為
    人攜帶所處時空之安全情形，始足當之。依上開要件，判定
    行為人有無違反本條款非行，首須行為人有攜帶行為，次審
    酌該攜帶行為是否係無正當理由，再衡量行為人攜帶行為所
    處時空，因行為人於該時空有攜帶該類器械，而使該時空產
    生安全上危害；亦即，就行為人客觀上之攜帶行為，依其攜
    帶行為之目的，考量行為人攜帶當時言詞舉動、時間、地點
    、身分等因素，據以認定其是否已構成本條款之非行。
四、經查：
　㈠附表所示之物，分別為被移送人潘鎮屹、蘇伯宇所有，業據
    其等供陳在卷，並有花蓮縣警察局花蓮分局搜索扣押筆錄、
    扣押物品目錄表（見警卷第47至59頁）、扣案物品照片（見
    警卷第77至84頁）等資料在卷可稽，是此部分事實應堪認定
    。
　㈡被移送人潘鎮屹於警詢中陳稱攜帶如附表編號1至5所示之物
    ，係用以防身等語（見警卷第13頁）；被移送人蘇伯宇亦供
    稱攜帶如附表編號6所示之物，係用以防身等語（見警卷第4
    4頁），然其等扣案物品，不惟扣案刀械及棍棒，尚包含改
    造槍枝，參諸上開扣案物品，雖非槍砲彈藥刀械管制條例第
    4條第1項第3款所列違禁物品，然依前開扣案物品照片，可
    知該等刀械均已開鋒，目視可見刀面為金屬材質，質地堅硬
    ，刀鋒呈現尖銳狀；扣案木棒、鋁棒，觀之長度非短、質地
    堅硬，均足以傷害他人身體或生命，基此，其等所持有之扣
    案物品，客觀上已有相當之人身危險性，被移送人自難推諉
    不知；復衡以其等所遭查獲之地點乃一般市區街道，並無事
    證可知此部分之陳述是否真實，實無攜帶該等物品防身之必
    要，加之參酌被移送人潘鎮屹、蘇伯宇所攜帶之數量及攜帶
    器械之種類，實已逾越正常生活所必要。況以被移送人潘鎮
    屹自承：因詹鈞皓與人結怨，我叫高宥勝拿槍防身，如果對
    方先動手，我們才有可能將槍跟刀拿出來用等語（見警卷第
    28頁），尤足信其等該等攜帶物品係備以尋釁還擊所用，洵
    無正當理由可言。
　㈢據上各情，被移送人潘鎮屹、蘇伯宇無正當理由攜帶具有殺
    傷力之器械，均堪認定。
五、核被移送人所為，均係違反社會秩序維護法第63條第1項第1
    款無正當理由攜帶具有殺傷力之器械。本院審酌被移送人無
    故於深夜為警於車輛查扣如附表所示之物品，佐以所查扣物
    品尚包含改造槍枝，已見其等主觀上知悉所攜帶之對人身具
    有相當之危害性，對社會公共安全所造成之潛在危害程度，
    絕非輕微，然考量其等尚未持以傷害人或為其他非法用途，
    此一情狀應列為裁罰審酌因素。兼衡酌被移送人潘鎮屹、蘇
    伯宇對於扣案物品之客觀事實，並不爭執之非行後態度，並
    參以被移送人潘鎮屹於警詢時自述為國中畢業之智識程度、
    以工為業、家庭經濟狀況小康；被移送人蘇伯宇於警詢時自
    述為高中畢業之智識程度、以工為業、家庭經濟狀況小康等
    一切情狀，依比例原則加以權衡，裁罰如主文所示。
六、至扣案附表各編號所示之物，分別為被移送人所有，已如前
    述，且均為其等違反社會秩序維護法第63條第1項第1款所用
    之物，而將之沒入尚與比例原則無違，爰併依社會秩序維護
    法第22條第3項前段規定予以沒入。
七、依社會秩序維護法第46條第1項、第63條第1項第1款、第22
    條第3項，裁定如主文。
中　　華　　民　　國　　111 　年　　6 　　月　　8 　　日
                  花蓮簡易庭  法　官  林育賢
上列正本證明與原本無異。
如對本裁定不服，應於送達後5日內，向本院提出抗告狀（應抄
附繕本）。
因疫情而遲誤不變期間，得向法院聲請回復原狀。
中　　華　　民　　國　　111 　年　　6 　　月　　8 　　日

                              書記官  鄭慧婷
附表：
編號 物品名稱 數量 所有人 1 開山刀 2把 潘鎮屹 2 西瓜刀 1把  3 木棒 1支  4 鐵棒 1支  5 折疊刀 2把  6 折疊刀 1把 蘇柏宇